【裁判字號】    99,簡上,122
【裁判日期】    991105
【裁判案由】    賭博等
【裁判全文】
臺灣屏東地方法院刑事判決             99年度簡上字第122號
上  訴  人  乙○○
即  被  告
上列上訴人即被告因恐嚇案件，不服台灣屏東地方法院99年度簡
字第631 號中華民國98年4 月30日第一審簡易判決（聲請簡易判
決處刑案號98年度偵字第7671號），提起上訴，本院管轄之第二
審合議庭判決如下：
    主  文
上訴駁回。
    事  實
一、乙○○基於意圖營利聚眾賭博之犯意，自98年5 月底至同年
    6 月初之某日止，在其上址住處內，經營火牛運動網之簽賭
    網站，供不特定之人上網簽賭國內外各類運動競賽，並以各
    該運動競賽之勝負為條件，以聚眾賭博財物，其賭博方式為
    ：由乙○○提供賭客帳號及密碼，再由賭客依該帳號及密碼
    自行連結至前開簽賭網站下注簽賭，簽賭金每注最高額度由
    該網站之代理商決定，賭贏之彩金則依網站預設賠率計算；
    乙○○則於支付賭客彩金時，自其中抽取一定比例之佣金，
    以此方式聚眾賭博（賭博罪部分已經被告撤回上訴而判決確
    定）。嗣於98年6 月1 日，乙○○提供上開網站之帳號及密
    碼予賭客黃文杰（另經檢察官為不起訴處分），供其上網下
    注簽賭，並於同年月8 日結算賭金時，黃文杰未依約繳付乙
    ○○26萬元之賭資，乙○○竟基於恐嚇之犯意，於98年6 月
    底起至同年7 月初之某日止，在屏東縣里港鄉○○路14號，
    以「抓妳爸爸走，請妳先生出面解決」、「如果先找到妳前
    夫，要帶到妳面前，處理他給妳看」、「要讓妳沒有工作」
    等加害人之自由之事恐嚇黃文杰之前妻甲○○，致甲○○心
    生畏懼。
二、案經法務部調查局高雄市調查處移送臺灣屏東地方法院檢察
    署檢察官偵查起訴。
    理  由
一、訊據被告矢口否認有任何恐嚇犯行，辯稱：伊當時態度很好
    ，伊若有恐嚇之事，也要有人證、物證，但只有甲○○作證
    ；伊去甲○○家要討回黃文杰欠我的債務時，講話是比較大
    聲（後改稱「有比較快」），但伊沒有恐嚇的意思，伊只是
    告訴甲○○，要她找黃文杰出來而已云云。惟查被告上揭恐
    嚇犯行業據證人甲○○到庭證述綦詳，其證稱如下：檢察官
    問：恐嚇妳的人是何人？證人答：是被告乙○○。檢察官問
    ：恐嚇之確實時間為何？證人答：去年6 月底7 月初的某日
    晚上約7 點左右。檢察官問：恐嚇地點為何？證人答：我家
    屋內客廳。檢察官問：恐嚇內容為何？證人答：(一)被告要找
    黃文杰還錢，他認為我還有跟黃文杰聯絡，其實我們那時沒
    來往。被告說如果我知道黃文杰在哪裡，叫我把他叫出來，
    如果我不把他找出來，等到他自己找到黃文杰，他要把黃文
    杰帶到我面前，要我看黃文杰受到處罰。(二)被告也曾跟我說
    他知道我在哪裡上班，他要害我沒有工作。檢察官問：證人
    在偵查庭說，當天被告當著證人面前說：「抓妳爸爸走，請
    妳先生出面解決」、「如果先找到妳前夫，要帶到妳面前處
    理他給妳看」、「要讓妳沒有工作」。有無此事？證人答：
    有。檢察官問：當時證人聽了有何感覺？證人答：我會怕等
    語。是被告否認有恐嚇犯行，應屬卸責之詞，非可採信。被
    告之犯行，堪以認定。
二、核被告所為，係犯刑法第305 條之恐嚇罪。原審審酌被告不
    以和平理性之方式解決糾紛，僅因一時意氣即口出惡言恐嚇
    他人，誠屬不該，且其犯後否認犯行、態度不佳（坦承犯行
    係賭博罪部分）等一切情狀，量處有期徒刑2 月，並諭知易
    科罰金之標準，其認事用法，均無不合，量刑亦屬妥適。被
    告上訴意旨空言指摘原審判決不當，顯無理由，應予駁回。
據上論斷，應依刑事訴訟法第455 條之1 第1 項、第3 項、第36
8 條，判決如主文。
本案經檢察官潘國威到庭執行職務。
中    華    民    國    99    年    11    月    5     日
                  刑事第三庭  審判長法  官    張世賢
                                    法  官    許嘉仁
                                    法  官    蕭筠蓉
以上正本證明與原本無異。
不得上訴。
中    華    民    國    99    年    11    月    5     日
                                書記官  粘嫦珠
附錄本判決論罪科刑法條全文
刑法第268條：
意圖營利，供給賭博場所或聚眾賭博者，處 3 年以下有期徒刑
，得併科 3 千元以下罰金。
刑法第305 條：
以加害生命、身體、自由、名譽、財產之事，恐嚇他人致生危害
於安全者，處2 年以下有期徒刑、拘役或3 百元以下罰金。

司法院資訊處製作；財團法人民間司法改革基金會備份。
